【裁判字號】    89,易,1427
【裁判日期】    890629
【裁判案由】    竊盜
【裁判全文】
臺灣臺中地方法院刑事判決                        八十九年度易字第一四二七號
    公  訴  人  臺灣臺中地方法院檢察署檢察官
    被      告  丙○○
右列被告因竊盜案件，經檢察官聲請簡易判決處刑（八十九年度偵字第二二六六號）
，本院沙鹿簡易庭認不宜以簡易判決處刑，移送刑事普通庭審理，以及檢察官移送併
案（八十九年度偵字第二四八六號），本院判決如左：
    主    文
丙○○連續竊盜，累犯，處有期徒刑柒月。
    事    實
一、丙○○於民國八十五間因犯竊盜案件，經本院判處有期徒刑三月，緩刑二年，於
    同年七月二十二日確定，仍於緩刑期間因違反麻醉藥品管理條例案件，經本院於
    八十五年十一月二十五日判處有期徒刑四月，於八十六年一月二十六日確定，並
    於八十六年三月二十日執行完畢；復於八十六年間因違反麻醉藥品管理條例等案
    件，經本院判處有期徒刑九月，於八十七年二月十九日執行完畢；又上開竊盜案
    件之緩刑宣告經撤銷，於八十八年三月十七入監執行，於八十八年六月十六日執
    行完畢，仍不知悔改，竟基於意圖為自己不法所有之概括犯意：
    (1)於八十九年一月八日晚間十時許，至臺中縣大肚鄉○○村○○路○段二巷八號
      瑞揚金屬公司前空地，徒手竊取該公司所有之鋁質圓管一批，約值新臺幣（下
      同）三萬元，得手後再將該批圓管攜至臺中縣烏日鄉○○村○○路○段四一三
      號前之新昌舊貨商行，出售與該商行之負責人孫陳秀美（另案由公訴人偵查中
      ），得款八百五十元。
    (2)於八十九年一月十日晚間十一時許，至上開瑞揚金屬公司前空地，徒手竊取該
      公司所有之鋁質圓管一批、鋁質冶具一批，價值約十萬元，得手後再將該批圓
      管及冶具攜至前述新昌舊貨商行出售，得款一千一百五十元。
    (3)於八十九年一月十九日晚間十一時許在上開瑞揚金屬公司前空地，徒手竊取該
      公司所有之鋁質圓管一批，價值約二萬元，得手後再將該批圓管攜至前述新昌
      舊貨商行，賣得七百三十元。
    (4)於八十九年一月二十一日下午五時許在上開瑞揚金屬公司前空地，竊取該公司
      所有之鋁質模具一批、鋁質冶具一批、錫塊二塊，價值約五萬元，得手後再將
      該批圓管、冶具攜至前述新昌舊貨商行，賣得六百五十元，錫塊因孫陳秀美不
      願收購，乃攜至臺中縣大肚鄉○○路○段五六六巷三十六號前空地置放。
    嗣於八十九年一月二十二日下午二時十五分許，經警在上開置放錫塊之空地，查
    獲該二塊錫塊，並因被告之供述，至孫陳秀美經營之舊貨商行而起出上開物品。
    丙○○經檢察官訊問後諭知飭回，仍不知戒惕，復承上開竊盜之概括犯意，於八
    十九年一月二十九日晚間七時三十分許，在臺中縣烏日鄉○○路與新興路口甲○
    ○所經營之麵攤內，徒手竊取甲○○所有之零錢二百二十三元、高梁酒四瓶、茅
    台酒五瓶、大武醇酒二瓶、玉泉清酒一瓶、愛爾蘭白酒一瓶、威士忌一瓶，共計
    十四瓶，得手後正欲離去時，適為返回麵攤之甲○○發覺，報警當場查獲。
二、案經臺中縣警察局烏日分局報請臺灣臺中地方法院檢察署檢察官偵查起訴，及移
    送併案審理。
    理    由
一、訊據被告丙○○對其於上述時地竊取被害人甲○○所有之二百二十三元及十四瓶
    酒之事實，業據被告於警訊、偵查及本院審理時坦承不諱；以及被告對其於上開
    時間連續四次在瑞揚金屬公司取走鋁質圓管、模具、冶具、錫塊之行為供承在卷
    ，惟矢口否認有竊盜之故意，辯稱：伊以為該批鋁器是瑞揚金屬公司不要的東西
    ，所以才將它拿去賣，伊是在瑞揚金屬公司工作過，知道該些是壞鐵，等著要回
    收云云，惟查：
（一）上開瑞揚金屬公司所有之鋁質圓管、模具、冶具、錫塊二塊，其價值均值數萬
      元之譜，四次竊取之總價值高達二十萬元等情，業據瑞揚金屬公司之負責人乙
      ○○於警訊時陳述屬實，且依警訊卷所附之現場照片七幀，上開鋁器及錫塊均
      外表整齊、形狀完整，並無污損破舊之情形，依其之價值及外觀情況，一般人
      客觀上既可明確判斷其非無主、廢棄之物，被告辯稱其以為是廢棄物云云，顯
      與經驗法則不符。又該批鋁器是被告攜至孫陳秀美經營之舊貨商店變賣之事實
      ，亦經本案關係人孫陳秀美於警訊及本院審理時到庭陳述在卷，復有贓物認領
      保管單一紙存卷可按，被告確有竊取瑞揚金屬公司所有之鋁質圓管、模具、冶
      具、錫塊二塊之行為，洵堪認定。
（二）被告竊取被害人甲○○上開財物之行為，經其自白在卷，核與被害人甲○○於
      警訊證述情節相符，並有贓物認領保管單一紙在卷可稽，被告此部分竊盜犯行
      ，堪可認定。
    綜上所述，事證明確，被告連續竊盜犯行，足堪認定。
二、核被告於上述時地竊取被害人財物既遂之行為，係犯刑法第三百二十條第一項之
    竊盜罪。被告先後多次竊盜犯行，時間密接，構成要件相同，顯係基於概括犯意
    而為，應依刑法第五十六條連續犯之規定，論以一罪。再被告於八十五間因犯竊
    盜案件，經本院判處有期徒刑三月，緩刑二年，於同年七月二十二日確定，仍於
    緩刑期間因違反麻醉藥品管理條例案件，經本院於八十五年十一月二十五日判處
    有期徒刑四月，於八十六年一月二十六日確定，並於八十六年三月二十日執行完
    畢；復於八十六年間因違反麻醉藥品管理條例等案件，經本院判處有期徒刑九月
    ，於八十七年二月十九日執行完畢；上開竊盜案件之緩刑宣告經撤銷，於八十八
    年三月十七入監執行，於八十八年六月十六日執行完畢之事實，有臺灣臺中地方
    法院檢察署刑案資料查註記錄表在卷可稽，其受有期徒刑之執行完畢後，五年以
    內再犯本件有期徒刑以上之罪，為累犯，應依刑法第四十七條規定加重其刑。爰
    審酌被告前即有竊盜前科，經執行完畢仍無悔意，再犯本次五件竊盜犯行，其竊
    得財物之價值非低，惡性非輕，惟念及犯後大致坦承犯行，態度尚佳等一切情狀
    ，量處如主文所示之刑，以資懲儆。
三、併案（八十九年度偵字第四四一一號）意旨略以：被告與蔡清霖共同意圖為自己
    不法之所有，於八十八年九月三日下午四時許，在臺中縣梧棲鎮○○○路二二號
    前，竊取被害人劉義書所有車牌號碼ＢＬ─二二二一號自用小客車一部，得手後
    供己使用，嗣於八十九年九月二十一日凌晨一時許在臺中縣沙鹿鎮○○路旁被告
    二人正準備駕駛上開贓車時，經警查獲，因認被告涉有刑法第三百二十條第一項
    之竊盜罪嫌云云。訊據被告則堅決否認有竊取上開自用小客車之事實，辯稱：八
    十八年九月二十一日是蔡清霖打電話給伊，叫伊去他家，到他家後，他要開車載
    伊出去，伊剛要開車門進去的時候，就被警察查獲，伊不知道那是贓車等語。經
    查，同案被告蔡清霖於八十年九月二十一日警訊時供稱：該部自用小客車是伊於
    八十八年九月初在臺中縣梧棲鎮竊取的，該車當時車門沒有鎖，鑰匙插在電源處
    ，伊就利用該車的鑰匙把車開走，當時僅有伊一個人作案，沒有其他人跟一起偷
    車，伊偷車之目的是用來做代步工具，伊與被告丙○○是朋友關係，當時丙○○
    是要跟伊一起去找朋友，他是要搭伊之贓車一同前去，他不知該車是贓車等語，
    被告之辯詞與其之供述內容相符，當可採信。而持有贓物之原因既不止行竊一端
    ，苟無其他證據足資證明被告確有偷竊之行為，尚難僅憑其欲開車門搭乘贓車，
    即推定其竊盜犯行。此外，復無任何積極證據足資證明被告有竊取上開自用小客
    車之犯行。再者，被告此次行為之時間為八十八年九月二十一日，與前開經判決
    有罪之竊盜時間八十九年一月間，相距三月有餘，其犯罪時間已非密接，且此次
    為涉嫌竊取汽車，與前開偷取酒類、零錢、鋁管等物之犯罪手段亦不相同，地點
    亦非鄰近，亦難認有連續犯之裁判上一罪關係存在，依審判不可分原則，本院無
    從加以審理，此部分應退由檢察官另行偵辦，併予敘明。
據上論斷，應依刑事訴訟法第四百五十二條、第二百九十九條第一項前段，刑法第三
百二十條第一項、第五十六條、第四十七條，罰金罰鍰提高標準條例第一條前段，判
決如主文。
本案經檢察官李雅俐到庭執行職務
中      華      民      國    八十九    年      六      月    二十九    日
                                    臺灣臺中地方法院刑事第四庭
                                        法  官  楊  真  明
右正本證明與原本無異。
如不服本判決，應於判決送達後十日內向本院提出上訴狀，上訴於臺灣高等法院臺中
分院( 須附繕本 )。
                                        書記官
中      華      民      國    八十九    年      六      月    二十九    日
附錄本案論罪法條全文：
刑法第三百二十條。
意圖為自己或第三人不法之所有，而竊取他人之動產者，為竊盜罪，處五年以下有期
徒刑、拘役或五百元以下罰金。
意圖為自己或第三人不法之利益，而竊佔他人之不動產者，依前項之規定處斷。
前二項之未遂犯罰之。


司法院資訊處製作；財團法人民間司法改革基金會備份。
